【裁判字號】    97,上訴,261
【裁判日期】    970417
【裁判案由】    毒品危害防制條例
【裁判全文】
臺灣高等法院臺南分院刑事判決         97年度上訴字第261號
上  訴  人
即  被  告  甲○○
                    現另案在臺灣臺南監獄臺南分監執行中
上列上訴人因違反毒品危害防制條例案件，不服臺灣臺南地方法
院96年度訴字第1697號中華民國97年1月18日第一審判決（起訴
案號：臺灣臺南地方法院檢察署96年度毒偵字第2066號），提起
上訴，被告就被訴事實為有罪之陳述，本院裁定依簡式審判程序
審理，判決如下：
    主  文
上訴駁回。
    事  實
一、甲○○前於民國九十二年間，因施用毒品案件，經臺灣臺南
    地方法院裁定施以強制戒治，於九十三年七月十九日執行完
    畢釋放，並由臺灣臺南地方法院檢察署檢察官於同年月二十
    三日，以九十二年度毒偵字第八二一號為不起訴處分確定。
    另於九十二年間，因竊盜、恐嚇等案件，經臺灣臺南地方法
    院先後均判處有期徒刑六月，定其應執行刑十月確定，而於
    九十三年十二月三十一日執行完畢。詎甲○○仍不知悔改，
    猶未戒除毒癮，復於九十六年一月二十三日中午某時，在臺
    南縣官田鄉官田村五十九之五三號旁道路旁，施用第二級毒
    品甲基安非他命一次。又於九十六年一月二十三日下午某時
    ，在臺南縣官田鄉官田村五十九之五三號旁道路旁，施用第
    一級毒品海洛因一次。嗣為警於九十六年一月二十四日十七
    時許，因另案通緝查獲，並經其同意採集尿液送檢結果呈嗎
    啡及甲基安非他命陽性反應，而知悉上情。
二、案經臺南縣警察局麻豆分局報告臺灣臺南地方法院檢察署檢
    察官偵查起訴。
    理  由
一、上揭事實，迭據被告甲○○於警詢、原審及本院審理中坦承
    不諱。又被告於九十六年一月二十四日十七時許，為警查獲
    ，採集尿液送驗，先以酵素免疫分析法（EIA）進行篩檢，
    再以氣相層析質譜儀（GC/MS）確認結果，呈甲基安非他命
    及嗎啡陽性反應，此有臺南縣警察局麻豆分局偵辦涉嫌毒品
    危害防制條例案送驗尿液及年籍對照表、長榮大學九十六年
    二月十五日出具之確認報告各一份在卷可稽。被告自白與事
    實相符，本件事證明確，其施用第二級毒品安非他命及第一
    級毒品海洛因犯行，足可認定，應依法論科。
二、按觀察、勒戒或強制戒治執行完畢後，五年以內再犯毒品危
    害防制條例第十條之罪者，檢察官應依法追訴，同條例第二
    十三條第二項定有明文。查被告前於九十二年間，因施用毒
    品案件，經臺灣臺南地方法院裁定施以強制戒治，於九十三
    年七月十九日執行完畢釋放，並由臺灣臺南地方法院檢察署
    檢察官於同年月二十三日，以九十二年度毒偵字第八二一號
    為不起訴處分確定，有臺灣高等法院被告前案紀錄表可稽。
    其於強制戒治完畢釋放後五年內再犯本件施用第二級毒品安
    非他命及第一級毒品海洛因之罪，揆之上述規定，即應依法
    追訴、審理，併為敘明。
三、按海洛因、甲基安非他命分別為第一級與第二級毒品，毒品
    危害防制條例第二條第二項第一款、第二款分別定有明文，
    是核被告施用海洛因及安非他命所為，分係犯毒品危害防制
    條例第十條第一項與第二項之施用第一級毒品罪與施用第二
    級毒品罪。其施用前持有毒品安非他命及海洛因之低度行為
    ，均為施用毒品之高度行為所吸收，不另論罪。又被告分別
    施用海洛因、安非他命之行為，犯意個別，行為亦殊，應予
    分論併罰。另被告於九十二年間，因竊盜、恐嚇等案件，經
    臺灣臺南地方法院先後均判處有期徒刑六月，定其應執行刑
    十月確定，而於九十三年十二月三十一日執行完畢，有臺灣
    高等法院被告前案紀錄表可憑，其於五年內故意再犯本件有
    期徒刑以上之罪，為累犯，均應依刑法第四十七條第一項規
    定加重其刑。再被告所為犯行，係於中華民國九十六年四月
    二十四日前，而無該減刑條例第三條不得減刑事由，符減刑
    規定，依法減其宣告刑。
四、原審以被告罪證明確，適用毒品危害防制條例第十條第一項
    、第二項，刑法第十一條前段、第四十七條第一項（原審漏
    引條文，惟理由業已說明，且不影嚮裁判本旨，應予指正）
    中華民國九十六年罪犯減刑條例第二條第一項第三款、第七
    條，並審酌被告前已有施用毒品前科等刑法第五十七條科刑
    事項，就施用第一級毒品判處有期徒刑一年，減為有期徒刑
    陸月；施用第二級毒品判處有期徒刑六月，減為有期徒刑三
    月，並依刑法第五十一條第五款定應執行刑有期徒刑八月。
    本院核原審判決，認事用法，核無不合，量刑亦堪認妥適。
    被告上訴意旨以其係同時施用第一、二級毒品，應依想像競
    合犯論以一罪云云。惟查：被告本院供認，其於九十六年一
    月二十三日中午，在臺南縣官田鄉官田村五十九之五三號旁
    道路旁，施用第二級毒品甲基安非他命一次。又於九十六年
    一月二十三日下午，在臺南縣官田鄉官田村五十九之五三號
    旁道路旁，施用第一級毒品海洛因等情（見本院卷第三十二
    至三十三頁）。則其施用時間固均為九十六年一月二十三日
    ，惟施用時間一在中午，一在下午，時間可分，行為有別，
    自與想像競合犯之一行為觸犯數罪名有間。被告據上情詞指
    摘原判決不當，為無理由，應予駁回。
據上論結，應依刑事訴訟法第三百六十八條，判決如主文。
本案經檢察官王碧霞到庭執行職務。
中    華    民    國    97    年    4    月    17   日
                  刑事第三庭  審判長法  官  陳義仲
                                    法  官  宋明蒼
                                    法  官  蘇清水
以上正本證明與原本無異。
施用第一級毒品部分如不服本判決，應於收受本判決後十日內向
本院提出上訴書狀。其未敘述上訴理由者並得於提起上訴後十日
內向本院補提理由書狀（均須按他造當事人之人數附繕本）「切
勿逕送上級法院」。
其餘部分不得上訴。
                                    書記官  陳嘉琍
中    華    民    國    97    年    4     月    18    日
附錄本案論罪科刑法條全文：
毒品危害防制條例第10條
施用第一級毒品者，處6月以上5年以下有期徒刑。
施用第二級毒品者，處3年以下有期徒刑。


司法院資訊處製作；財團法人民間司法改革基金會備份。
